臺灣高雄地方法院刑事判決　　　　　　　99年度訴字第1391號
公　訴　人　臺灣高雄地方法院檢察署檢察官
被　　　告　黃允力
選任辯護人　邱明政律師
被　　　告　洪哲夫
指定辯護人　黃正琪律師
被　　　告　黃奕銘
選任辯護人　黃如流律師
被　　　告　洪文奇
被　　　告　楊昇厚
指定辯護人　本院公設辯護人蘇鴻吉
上列被告因違反槍砲彈藥刀械管制條例等案件，經檢察官提起公
訴（99年度偵字第18821 號、20315 、20544 、21080 、24284
、26314），本院判決如下：
    主  文
黃允力犯如附表一所示之罪共玖罪，各處如附表一所示之刑及從
刑；應執行有期徒刑貳拾年，扣案如附表三編號 4所示之物，沒
收之。
洪哲夫犯如附表二所示之罪共貳罪，均累犯，各處如附表二所示
之刑；應執行有期徒刑陸年陸月，併科罰金新臺幣陸萬元，罰金
如易服勞役，以新臺幣壹仟元折算壹日。
黃奕銘犯結夥搶奪罪，處有期徒刑壹年貳月。
楊昇厚犯非法持有可發射子彈具有殺傷力之槍枝罪，累犯，處有
期徒刑參年陸月，併科罰金新臺幣陸萬元，罰金如易服勞役，以
新臺幣壹仟元折算壹日，扣案如附表三編號30所示之物，沒收之
。
黃奕銘、洪文奇被訴結夥竊盜部分均無罪。
洪文奇被訴結夥搶奪部分無罪。
    事  實
一、洪哲夫前因違反毒品危害防制條例案件，分別經本院以96年
    度簡字第7706號、97 年 度簡字第555 號、97年度審簡字第
    1120號判決各處有期徒刑5 月、4 月、5 月確定，該3 罪經
    本院以97年度審聲字第2872號裁定定應執行有期徒刑11月確
    定( 下稱第一案) ；復因違反毒品危害防制條例案件，分別
    經本院以97年度審簡字第2592號、97年度年度審簡字第4200
    號判決各處有期徒刑6 月、5 月確定，該2 罪並經本院以98
    年度審聲字第513 號裁定定應執行有期徒刑9 月確定( 下稱
    第二案) ，第一案與第二案接續執行，於民國98年8 月27日
    縮短刑期假釋付保護管束，於98年11月24 日 保護管束期滿
    視為執行完畢。楊昇厚前因違反毒品危害防制條例案件，經
    本院以97年度審訴字第5910號判決處有期徒刑9 月確定，於
    99年1 月19日縮刑期滿執行完畢。
二、黃允力意圖為自己不法之所有，基於竊盜之犯意，於99年 5
    月18日上午8 時至9 時之間，至高雄市○○區○○里○○路
    106 1 巷28號4 樓，從該址後方松信路一棟民宅，由大門走
    到4 樓後，翻越該棟民宅窗戶到達上記地址( 侵入住宅部份
    未據告訴) ，由窗戶進入屋主陳柏聿屋內徒手行竊，共計竊
    得陳柏聿所有電腦主機及液晶銀幕( 價值約新臺幣【下同】
    23,000元) 、陳柏聿身分證、汽車駕照、現金6,500 元、金
    融卡3 張（分別為陽信銀行、臺灣銀行、郵局）、信用卡1
    張（富邦銀行）、車號3599－JU號自小客車( 價值約16萬元
    ) 等物品，黃允力得手後駕駛上揭自小客車逃逸現場，另於
    同日上午11時47分許，持陳柏聿所有之上開郵局提款卡，至
    高雄市○○區○○路166 號『鎮北郵局』等處提款機接續盜
    領現金，共計得手10萬元。上開行竊及盜領過程，均為陳柏
    聿住處及郵局提款機所裝設之監視器所拍攝。
三、黃允力、洪哲夫、黃奕銘、洪文奇等人，為一起出去舞廳玩
    樂，遂於99年5 月22日晚間7 時許，由不知情之白文華出面
    向「統一租車公司」，承租車號8230－JJ號自小客車供彼等
    使用，期間黃允力、黃奕銘、洪哲夫、洪文奇等4 人駕車於
    高雄市區內遊蕩，嗣黃允力與2 名女子發生爭吵後，因無錢
    花用，竟心生搶奪他人財物之犯意，黃允力即先基於行使變
    造特種文書之犯意，以自便利商店處買得之膠帶，在高雄市
    ○○區○○街與民權路口下車將前開自小客車車牌2 面之號
    碼黏貼變造為8200－OJ，足生損害於公路監理機關對於公路
    行車及車籍資料管理之正確性。隨後黃允力即駕駛該車開始
    找尋目標行搶，洪哲夫、黃奕銘得知黃允力欲行搶他人之物
    後，竟共同意圖為自己不法之所有，基於結夥搶奪之犯意聯
    絡，適該3人於 99年5月23日上午7時55分許，在高雄市苓雅
    區○○○路與興中一路口，發現陳麗華徒步路經該處，遂推
    由黃允力下車行搶，黃允力下車之際，為便利其逃逸，即交
    代洪哲夫叫黃奕銘到駕駛座接手駕駛，以接應其逃亡，黃奕
    銘遂聽從其指示旋即自車內右後座爬到前方駕駛座等待，隨
    後黃允力即下車徒手搶奪陳麗華黑色皮包１只（內有現金2
    萬元、門號為0000000000號行動電話1 支【價值約1 千多元
    】、照相機1 台【價值約16,500元】、金融卡、身分證件等
    財物），得手後由黃奕銘駕車搭載黃允力、洪哲夫及當時在
    車上睡覺而不知情之洪文奇等人，沿高雄市○○○路北往南
    方向右轉三多路東往西方向逃逸，搶奪過程為現場裝設之監
    視器所拍攝，黃允力、洪哲夫、黃奕銘等人並隨即逃至『涵
    碧園』汽車旅館內藏匿、分贓。
四、黃允力於99年5 月23日晚間6 時30分許，駕駛8230－JJ號自
    小客車，搭載黃奕銘、洪文奇等2 人，行經高雄市○○區○
    ○街與鼎華路口，黃允力下車徒步至附近欲找尋友人，然未
    尋得該友人，正欲步行上車之際，適見顏綸琳所有之車號ZN
    -2891 自小客車停放於路旁無人看守，黃允力遂意圖為自己
    不法之所有，基於竊盜之犯意，單獨伺機徒手打開該自小客
    車副駕駛座車門，竊取顏綸琳放置於座位上手提包1 只（內
    有現金5,000 元、行動電話2 支、身分證、健保卡、機車駕
    駛執照、鑰匙3 副等物品），得手後隨即上車離開現場。
五、黃允力意圖為自己不法之所有，基於加重強盜之犯意，於99
    年6 月6 日上午5 時許，至高雄市○○區○○路148 號『芬
    芳推拿店』，手持客觀上足以對人生命身體產生危害、可供
    兇器使用之鋸子1 支( 未據扣案) ，命周小蘭交出櫃台之鑰
    匙，致使周小蘭不能抗拒而欲交出櫃檯鑰匙，惟因周小蘭找
    不到櫃檯鑰匙而無法打開抽屜，黃允力遂以其自備客觀上可
    供兇器使用之T 字型扳手( 如附表三編號4 所示) 撬開抽屜
    ，強盜抽屜內之現金1 萬元及機車鑰匙1 把，並進而強盜周
    小蘭頸部上之金項鍊1 條( 價值約6,000 元) ，周小蘭胞妹
    周氏紫聽見吵雜聲，從房間出來見狀欲報警，黃允力即承前
    開加重強盜之單一犯意，恐嚇周氏紫不得報警，否則將予殺
    掉，致周氏紫不能抗拒後，旋即強盜周氏紫身上之黃金鑲墜
    項鍊1 條( 價值約12,000元) ，行動電話1 支（門號000000
    0000，價值約3500元）等物，離去時即以前開強盜之鑰匙1
    把強盜周小蘭之妹妹周少思所有車號292 －EVE 號重機車1
    台騎乘離開，該強盜過程為現場裝設之監視器所拍攝。
六、黃允力意圖為自己不法之所有，基於竊盜之犯意，先於99年
    6 月7 日晚間6 時5 分許，在高雄市鳳山區○○○路496 巷
    37號前，徒手竊取龔鈺淳所有之車號L38 －087 號重機車據
    為己用，復基於加重強盜之犯意，於當日晚間11時18分許，
    騎乘上記竊得之重機車，持客觀上足以對人生命身體產生危
    害、可供兇器使用之Ｔ字扳手1 支( 詳如附表三編號4)，前
    往高雄市○○區○○街2 號『亞歷山大』汽車旅館櫃檯處，
    先以拳頭毆打陳秋琴下巴致陳秋琴心生畏懼而不能抗拒後，
    陳秋琴因恐遭受不測，即逃往2 樓躲避，黃允力隨即以前開
    自備之Ｔ字型扳手撬開抽屜，強盜抽屜內現金15 ,500 元，
    得手後騎乘上揭竊取之車號L38－087重機車離開現場，強盜
    過程為現場裝設之監視器所拍攝。
七、黃允力意圖為自己不法之所有，基於竊盜之犯意，於99年6
    月9 日中午12時許，至高雄市○○區○○街21巷18號1 樓，
    見郭曉婷住處大門未鎖，伺機侵入屋內( 侵入住宅部份未據
    告訴) 徒手竊取郭曉婷所有之電腦主機、螢幕各1 台、現金
    3,000 多元、金飾項鍊2 條（約2 錢、價值約3,000 元）、
    項鍊2 條（約5 錢、價值約5,000 元【起訴書誤載為50000
    元】）等財物，得逞後徒步逃逸現場。
八、洪哲夫與楊昇厚在監服刑時是同房獄友。洪哲夫向楊昇厚誇
    稱伊有車床背景，出獄後，可放造槍彈供楊昇厚持有防身。
    99年4 月5 日，洪哲夫向楊昇厚借1 萬元而請楊昇厚至高雄
    市六合夜市某玩具店購買玩具槍1 把及30顆摸擬彈交給洪哲
    夫。洪哲夫明知非經中央主管機關許可，不得製造可發射子
    彈具有殺傷力之槍枝及子彈，竟仍基於製造可發射子彈具有
    殺傷力之槍枝及子彈之犯意，於99年6 月3 日前某日，在其
    高雄市○○區○○街49號住所，將之前在網路上購得之槍管
    改造換裝於上揭玩具槍上，並打通槍管內阻鐵，而使該槍枝
    具有殺傷力，同時以將上開模擬彈鑽孔，並將底火、火藥填
    入洞內之方式改造其中10顆子彈，惟因技術不良而致該改造
    子彈未具殺傷力而不遂，並於同年6 月3 日將上述改造之槍
    彈交給楊昇厚，楊昇厚明知非經中央主管機關許可，不得持
    有可發射子彈具有殺傷力之槍枝，竟仍基於持有可發射子彈
    具有殺傷力之槍枝及之犯意，未經許可，即收受洪哲夫交付
    之前開槍、彈而持有之。
九、經警查知黃允力、洪哲夫、黃奕銘涉案後，於99年6 月14日
    ，在高雄市新興區○○○路27巷口，拘提黃允力到案，經黃
    允力同意後至其租屋處高雄市新興區○○○路146 號6 樓之
    8 執行搜索，查扣黃允力所有供犯前揭加重強盜罪所用之T
    字型扳手2 支( 詳如附表三編號4)等物。另於99年6 月15日
    至洪哲夫位於高雄市○○區○○街49號住處執行搜索，當場
    查扣底火21顆、彈簧8 條、火藥3 包、鑽頭2 支、槍管1 支
    （未開通）、空彈殼8 顆等物品( 詳如附表三編號23至28所
    示) 。洪哲夫到案後坦承改造槍彈交予楊昇厚持有。警方即
    在楊昇厚位於高雄市○○區○○街9 巷3 號住處查扣槍枝1
    把( 槍枝管制編號：0000000000 )及子彈10顆( 未具殺傷力
    ) 等物( 詳如附表三編號30、31) 。
十、案經周小蘭、周氏紫、龔鈺淳、陳秋琴、郭曉婷、陳柏聿、
    陳麗華、顏綸琳等人訴由高雄縣政府警察局鳳山分局、高雄
    市政府警察局苓雅分局報告臺灣高雄地方法院檢察署檢察官
    偵查起訴。
    理  由
壹、證據能力部分：
一、按被告以外之人於審判外之言詞或書面陳述，除法律有規定
    者外，不得作為證據；按被告以外之人於審判外之言詞或書
    面陳述，除法律有規定者外，不得作為證據，刑事訴訟法第
    158 條之4 、第159 條第1 項分別定有明文。又按被告以外
    之人於偵查中向檢察官所為之陳述，除顯有不可信之情況者
    外，得為證據。被告以外之人於檢察事務官、司法警察官或
    司法警察調查中所為之陳述，與審判中不符時，其先前之陳
    述具有較可信之特別情況，且為證明犯罪事實存否所必要者
    ，得為證據。被告以外之人於審判外之陳述，雖不符前4 條
    之規定，而經當事人於審判程序同意作為證據，法院審酌該
    言詞陳述或書面陳述作成時之情況，認為適當者，亦得為證
    據；當事人、代理人或辯護人於法院調查證據時，知有第15
    9條第1項不得為證據之情形，而未於言詞辯論終結前聲明異
    議者，視為有前項之同意。除法律另有規定外，實施刑事訴
    訟程序之公務員因違背法定程序取得之證據，其有無證據能
    力之認定，應審酌人權保障及公共利益之均衡維護。同法第
    159 條之1 第2 項、第159 條之2、 第159條之5 、第158條
    之4 規定甚明。
二、被告黃允力之選任辯護人邱明政律師、被告黃奕銘之選任辯
    護人黃如流律師於準備程序中分別主張證人陳秋琴99年6 月
    8 日之警詢筆錄、證人即同案被告黃允力、洪哲夫之警詢筆
    錄係屬審判外陳述，不具有證據能力；經查，證人即同案被
    告黃允力、洪哲夫之警詢筆錄，係經承辦警員依法告知權利
    後所為，且筆錄之記載係出自證人黃允力、洪哲夫自由意識
    下所陳述，警方並未以不當或強暴之方法向其取供，復於詢
    問完畢後經其親閱無訛後始簽名，此有警詢筆錄在卷可憑(
    見警一卷第3 頁至第7 頁、警四卷第1 至5 頁，警二卷第3
    至5 頁、第7 至10頁) ；且其作成警詢筆錄當時，距離案發
    時間較近，印象及記憶較為清晰明確，又衡情較無受到人情
    壓力及串供之可能，其證言未受污染。本院審酌上開一切情
    狀，認證人黃允力、洪哲夫於警詢中與審判程序中相異之證
    詞部分，應認其警詢中之證詞具有較可信之特別情況，且為
    證明犯罪事實存否所必要，自有證據能力。
三、至其餘供述證據方面，檢察官、被告及辯護人於本院準備程
    序、審判程序中，均未於言詞辯論終結前聲明異議，依上揭
    規定，視為均同意將之作為證據，本院認該等供述證據取得
    過程並無瑕疵，且與待證事實具有關聯性，證明力亦非明顯
    過低，以之作為證據係屬適當，應認俱得作為本案證據。另
    本判決所引之下列其餘非供述證據，均查無違反法定程序取
    得之情，依同法第158 條之4 規定反面解釋，亦具證據能力
    ，併此指明。
貳、認定犯罪事實所憑證據：
一、起訴書犯罪事實二部分：
    訊據被告黃允力就前揭事實欄二所述竊盜、非法由自動付款
    設備取得他人財物之犯行均坦承不諱，核與證人即被害人陳
    柏聿警詢中證述情節相符( 見警一卷第24頁) ，並有提款機
    及證人陳柏聿住處監視翻拍畫面6 張在卷可憑( 見警一卷第
    13 、14 頁) ，足認被告黃允力出於任意性之自白與事實相
    符。是此部分犯罪事實事證明確，被告黃允力犯行洵堪認定
    。
二、起訴書犯罪事實三部分：
  (一)訊據被告黃允力就其曾於上開事實欄三所述時、地，變造車
    牌2 面及搶奪被害人陳麗華財物之事實均坦承不諱，惟辯稱
    其係自己1 個人下手搶奪，被告洪哲夫、黃奕銘、洪文奇等
    人均不知情云云；被告洪哲夫、黃奕銘則就上開搶奪犯行均
    矢口否認，被告洪哲夫辯稱伊不知道被告黃允力要行搶，被
    告黃奕銘則辯稱伊沒有事先約好跟被告黃允力、洪哲夫要去
    作什麼，後來伊才知道他們要去行搶，伊是經被告洪哲夫叫
    伊起來去開車云云( 見本院準備程序筆錄第7 頁) ；另被告
    黃奕銘辯護人辯護意旨略以：本件無證據可證被告黃奕銘在
    被告黃允力下手行搶之前，與被告黃允力有事前合謀，被告
    黃允力之行為並非被告黃奕銘或其他同行之人所能影響、支
    配或控制，則被告黃奕銘即無成立共同正犯之餘地等語置辯
    ：被告洪哲夫之辯護人則以：被告並無搶奪之犯意，且曾極
    力勸阻被告黃允力搶奪他人財物，故與被告黃允力並無犯意
    聯絡及行為分擔等語置辯。
  (二)經查，被告黃允力、洪哲夫、黃奕銘3 人與被告洪文奇於99
    年5 月22日晚間7 時許，由不知情之白文華出面向「統一租
    車公司」，承租車號8230－JJ號自小客車供彼等使用，被告
    黃允力並以自便利商店處購得之膠帶，在高雄市○○區○○
    街與民權路口下車將前開自小客車車牌2 面之號碼黏貼變造
    為8200－OJ，嗣於99年5 月23日上午7 時55分許，其等開車
    行經高雄市苓雅區○○○路與興中一路口，發現被害人陳麗
    華徒步路經該處，被告黃允力交代被告洪哲夫叫被告黃奕銘
    坐到前駕駛座後，即由被告黃允力下車徒手搶奪陳麗華黑色
    皮包１只（內有現金20000 元、門號為0000000000號行動電
    話1 支【價值約1 千多元】、照相機1 台【價值約16,500元
    】、金融卡、身分證件等財物）得手，旋即被告黃允力即坐
    上前開由被告黃奕銘駕駛之車輛，由被告黃奕銘駕車搭載被
    告黃允力、洪哲夫、洪文奇等人，沿復興二路北往南方向右
    轉三多路東往西方向逃逸等情，業據被告黃允力、洪哲夫、
    黃奕銘供承在卷( 見警一卷第3 至7 頁、警四卷第1 至5 頁
    ，臺灣高雄地方法院檢察署99年度偵字第20315 號卷【下稱
    偵二卷】第5 、6 頁、本院99年度聲羈字第524 號卷第5 至
    8 頁，警二卷第3 至5 頁、第7 至10頁，警三卷第1 至4 頁
    ，臺灣高雄地方法院檢察署99年度偵字第18821 號卷【下稱
    偵一卷】第4 至6 頁) ，並有證人即被害人陳麗華警詢筆錄
    及偵訊中經具結之證詞( 見警三卷第8 至10頁、警五卷第7
    頁、偵一卷第34、35頁) 、證人白文華、王鉛茶警詢中之證
    述( 見警三卷第11至14頁、第21、22頁，警五卷第22、23頁
    ) 、被害人陳麗華遭搶奪財物之歹徒影像2 張( 見警二卷第
    11頁) 、被告黃允力等人變造自小客車車牌攝錄畫面( 見警
    二卷第12、13頁) 、統一租車大門口監視影像、99年5 月24
    日( 楊碧融) 搜索扣押筆錄、中華民國小客車租賃定型化契
    約、贓物認領保管單( 見警三卷第17至19頁、31至35頁、38
    至42頁、第43頁，警五卷第8 頁) 等在卷可佐，是上開事實
    ，洵堪認定。
  (三)另查，被告洪哲夫於警詢中供稱：黑狗即黃允力開車至高雄
    市○○區○○路附近7-11超商下車購買黑色膠帶，買完膠帶
    之後就開至附近巷口，黃允力於車上先將膠帶裁剪好之後就
    下車貼車牌，貼完車牌之後，黃允力就下車尋找行搶目標，
    下車行搶前黃允力先要伊叫文忠即黃奕銘到駕駛座駕車，以
    便接應行搶後逃逸，然後伊就看見黃允力行搶婦人手中皮包
    ，搶完之後立即上車，黃奕銘就駕車直直開逃離犯罪現場，
    開往夢時代旁道路( 時代大道) ，停於路旁由黃奕銘將膠帶
    拆下丟棄，由黃奕銘載伊等3 人前往草衙叫黑奇即洪文奇下
    車，黃允力當時拿500 元給洪文奇，並叫洪文奇將搶奪來的
    皮包、不值錢物品毀棄，後來伊等3 人就一同前往涵碧園汽
    車旅館分贓等語明確( 見警二卷第7 至10頁) ；核與被告黃
    奕銘於警詢中所述「黃允力與2 名女子發生爭吵後，即表示
    『他心情很不爽，並說等一下發生什麼事都不要擋我，看我
    表演』，後來他從背包內拿出黑色膠帶把弄，一直到水樂街
    靠近民權路口附近，他就把車子停在路邊，下車把前後車牌
    都貼上黑色膠帶後，上車繼續開車，將車子開往興中一路與
    復興路口，將車停放在復興路上，後來黃允力就往對面走過
    去東張西望，然後伊就看到黑狗搶奪1 位婦人的手提包，得
    逞後就往伊所駕駛之自小客車左後車門開車進入車內，指使
    伊快點逃逸，當時伊依照黃允力的指示往前鎮區方向開車逃
    逸，一直開往鳳山市○○路『涵碧園汽車旅館』藏匿，伊有
    看到黃允力與婦人在拉扯」等語大致相符( 見警三卷第1 至
    4 頁) 。足認被告洪哲夫、黃奕銘2 人於被告變造車牌後，
    即尋找行搶目標乃至下手行搶等行為均知之甚詳，而被告洪
    哲夫依被告黃允力之指示，於被告黃允力下車後，即叫被告
    黃奕銘到前方駕駛座開車，嗣被告黃允力行搶得手之後，即
    坐上由被告黃奕銘駕駛之前開自小客車加速逃逸離去等事實
    ，均為被告洪哲夫、黃奕銘自承在案，是其2 人就被告黃允
    力搶奪犯行均分別提供程度不等之行為分擔、參與，至為明
    確，其等主觀上至遲於被告黃允力欲下車行搶之時，已均具
    有搶奪之犯意聯絡甚明。
  (四)被告洪哲夫、黃奕銘2 人雖以前揭情詞置辯，被告黃允力復
    於審理中證稱伊變造車牌的時候，被告洪哲夫、黃奕銘均不
    知道，伊叫被告黃奕銘到前座開車的時候，並沒有說是等一
    下要接應伊云云( 見本院審判筆錄第18頁、第21頁) 。惟查
    ，被告洪哲夫、黃奕銘2 人於警詢中業已就被告黃允力之犯
    案過程、其等2 人參與分擔之工作、以及行搶後逃逸之經過
    等情節均陳述詳盡，且互核其陳述內容亦均大致相符，復參
    以其等2 人於警詢中陳述當時，因甫遭查獲，且距離案發時
    間較近，印象均較為明確，且尚無機會彼此勾結串供，故應
    以其等於警詢中所述情節較值採信。且徵諸被告黃允力下車
    行竊時間僅不到1 分鐘，此據證人即共同被告洪哲夫於審理
    中證述在卷( 見本院審判筆錄第37頁) ，衡諸一般常情，下
    手實施搶奪之人為免搶奪財物後因逃避不及被查獲緝捕，均
    會確定有人在場接應後始下手實施，自無可能要求其他共犯
    先行駕車離去之理，又查被告黃允力於審理中具結證稱：伊
    從下車到上車過程當中，被告黃奕銘都沒有移動車子，直到
    伊上車之後指使他把車開走等語( 見審判筆錄第20頁) ，另
    被告黃允力於行搶得手後，隨即上車並叫被告黃奕銘趕快將
    車開走等情，亦據證人即共同被告洪哲夫於本院審理中證述
    無訛( 見本院審判筆錄第34頁) ，足見被告黃奕銘、洪哲夫
    確有俟被告黃允力行搶之後，予以接應之意，是證人洪哲夫
    雖於本院審理中證稱伊叫被告黃奕銘起來開車，意思不是要
    接應，是想要叫被告黃奕銘把車開走云云，即無足採。又被
    告黃奕銘雖辯稱伊當時在睡覺，是被叫起來開車云云，惟查
    ，被告洪哲夫於警詢中僅曾指述被告洪文奇在被告黃允力欲
    行搶當時在睡覺，然於警、偵程序中均未曾表示當時被告黃
    奕銘亦係在睡覺，則其等遲至本院審理中始如此供稱，顯係
    為脫罪及迴護之詞，不足採信。
  (五)辯護意旨雖以上揭情詞置辯，惟按，共同正犯之意思聯絡，
    不限於事前有所協議，其於行為當時，基於相互之認識，以
    共同犯罪之意思參與者，亦無礙於共同正犯之成立( 最高法
    院73年台上字第1886號判例意旨參照) ；又按共同正犯之成
    立，袛須具有犯意之聯絡，行為之分擔，既不問犯罪動機起
    於何人，亦不必每一階段，均經參與；刑法上強盜罪，以施
    用強暴手段使人交付財物為構成要件，在場把風，固非實施
    強盜罪構成要件之行為，但其夥同行劫，如係為自己犯罪之
    意思而參與，則雖僅擔任把風而未實行劫取財物，仍應依共
    同正犯論科（最高法院73年台上字第1886號、34年上字第86
    2 號及24年上字第2868號判例意旨分別可資參照）。再按共
    同實施犯罪行為之人，在合同意思範圍以內，各自分擔行為
    之一部，相互利用他人之行為，以達其犯罪之目的者，即應
    對於全部所發生之結果，共同負責（最高法院28年上字第31
    10號判例意旨參照）。查被告洪哲夫、黃奕銘2 人對於被告
    黃允力預備及下手行搶一事既有所知悉，業如前述，則其待
    被告黃允力行搶得手之後，即由被告洪哲夫請被告黃奕銘駕
    車載被告黃允力逃離現場之行為，綜觀全情，其等2 人行為
    客觀上已足該當結夥搶奪之參與分擔行為，主觀上於被告黃
    允力實施搶奪行為當時，亦難謂無基於相互之認識，而共同
    參與搶奪犯罪意思之存在。是前開辯護意旨所言，尚有未洽
    ，自難可採。
  (六)綜上，被告黃允力、洪哲夫、黃奕銘3 人於上開時地共同結
    夥搶奪被害人陳麗華財物之犯行，事證明確，堪已認定。
三、起訴書犯罪事實四部分：
    訊據被告黃允力就事實欄四所述竊盜犯行坦承不諱，核與證
    人即被害人顏綸琳警詢中證述事實相符( 警五卷第9 至10頁
    ，偵二卷第65頁) ，復有自小客車變造攝錄畫面2 張、統一
    租車大門口監視影像等附卷可佐( 見警二卷第12、13頁，警
    三卷第17至19頁、31至35頁) ，足認被告黃允力出於任意性
    之自白與事實相符，是此部分犯罪事實事證明確，被告黃允
    力犯行洵堪認定。
四、起訴書犯罪事實五部分：
    訊據被告黃允力就事實欄五部分之加重強盜犯行坦承不諱，
    經核與證人即被害人周小蘭警詢、偵訊以及證人即被害人周
    氏紫警詢、偵訊及本院審理中證述情節均相符合( 見警一卷
    第25至27頁、第28至29頁、第32至33頁，警四卷第16至18頁
    、第19至20頁、第23至24頁，偵一卷第48頁) ，復有卷內所
    附周小蘭強盜案監視器翻拍照片5 張、內政部警政署刑事警
    察局99年6 月14日搜索扣押筆錄、扣押物品目錄表及照片4
    張在卷可佐( 見警一卷第20至22頁、第51至57頁) 。足認被
    告黃允力前開出於任意性之自白與事實相符。是該部分犯罪
    事實事證明確，被告黃允力犯行足堪認定。
五、起訴書犯罪事實六部分：
  (一)訊據被告黃允力坦承有前開事實欄六前段所述時地竊取被害
    人龔鈺淳所有之L38-87號重型機車據為己用，以及於事實欄
    六後段所述時、地，持客觀上足以對人生命身體產生危害、
    可供兇器使用之Ｔ字型扳手1 支，取走該汽車旅館櫃檯抽屜
    內之財物，惟矢口否認有以拳頭毆打被害人陳秋琴下巴，辯
    稱伊跑進去不小心滑倒撞到被害人云云。
  (二)經查，被告竊取被害人龔鈺淳所有之L38-87號重型機車以及
    進入亞歷山大汽車旅館櫃檯內強盜財物之犯行，有證人即被
    害人陳秋琴警詢及偵訊筆錄、證人即被害人龔鈺淳警詢筆錄
    、車號L38-87號失竊機車資料、L38-87號機車失竊地點監視
    器翻拍照片、車籍資料查詢、搜索扣押筆錄、扣押物品目錄
    表及照片4 張等在卷可證( 見警一卷第36至37頁、第39頁、
    第41至43頁、第46頁、第51至57頁，警四卷第10至12頁、第
    30至31頁、第33至34頁，警五卷第18至19頁) ，經核與被告
    黃允力供述大致相符，故前揭事實已足認定。
  (三)被告黃允力雖以前詞置辯，然經本院當庭勘驗亞歷山大汽車
    旅館門口櫃檯監視光碟畫面，顯示被告黃允力於99年6 月7
    日晚間11時18分許騎機車停在該旅館櫃檯門口，於同日晚間
    11時18分24秒許，被告由櫃檯門口進入櫃檯，進入時高舉右
    手，呈現出拳毆打姿勢，嗣於同日晚間11時18 分35 秒許，
    被告由櫃檯衝出，態度匆忙，於同日晚間11時18 分36 秒許
    ，被告即騎上機車離開現場等情，此有本院勘驗筆錄在卷可
    稽( 見本院審判筆錄第5 頁) ，該勘驗內容亦為被告黃允力
    所不爭執；又證人即被害人陳秋琴於審理中具結證述指稱：
    被告黃允力一下車還沒有進門，要進門的一剎那就舉起右拳
    往伊的右下巴毆打，被告打的很大力，伊痛很多天，都不能
    張口，甚至要吃流質的食物；伊被打了之後，就往另外一個
    門的方向跑出去，伊根本不敢跟被告黃允力抵抗，因為伊很
    害怕等語( 見本院審判筆錄7 至10頁) 。核其證述與勘驗光
    碟之內容並無抵觸，且衡諸證人陳秋琴與被告黃允力素不相
    識，應無故意設構誣陷被告黃允力之理，故其於本院中經具
    結之證詞堪可採信。再者，依被害人所受傷害情形為頭部外
    傷合併脖子扭傷等情，有杏和醫院診斷證明書1 紙在卷可稽
    ，若如被告黃允力辯稱係不小心滑倒故撞到被害人一節為真
    ，當不致造成被害人陳秋琴遭受如此嚴重之傷害，故被告黃
    允力前開辯詞，應係卸責之詞，不足採信。
  (三)綜上，被告出拳毆打被害人陳秋琴，已達致被害人不能抗拒
    之程度，進而強盜其保管財物之事實，已臻明確。故被告黃
    允力上述竊盜及加重強盜犯罪事實，均罪證明確，被告黃允
    力犯行堪已認定。
六、起訴書犯罪事實七部分：
    訊據被告黃允力就犯罪事實七所述竊盜犯行坦承不諱，核與
    證人即被害人郭曉婷警詢中之證述情節相符( 見警一卷第47
    至48頁，警四卷第35至36頁) ，復有內政部警政署刑事警察
    局99年6 月14日搜索扣押筆錄、扣押物品目錄表及照片4 張
    、內政部警政署刑案警察局鑑定書、郭曉婷住宅遭竊盜案現
    場簡圖、郭曉婷住宅遭竊案現場照片10張等在卷可證( 見警
    一卷第51至57頁，警四卷第38至39頁、第41至46頁) ，足認
    被告黃允力出於任意性之自白與事實相符。是此部分犯罪事
    實事證明確，被告黃允力犯行洵堪認定。
七、起訴書犯罪事實八部分：
    訊據被告洪哲夫、楊昇厚就犯罪事實八所述未經許可，製造
    及持有可發射子彈具有殺傷力之槍枝，以及未經許可，製造
    子彈未遂犯行均坦承不諱，經核與證人即共同被告楊昇厚、
    洪哲夫2 人偵查中經具結之證詞互核相符( 見偵一卷第38至
    42頁、第57頁反面，偵四卷第2 至3 頁) ，此外，並有高雄
    市政府警察局苓雅分局99年6 月15日、6 月16日就被告洪哲
    夫執行搜索扣押之扣押物品目錄表、高雄市政府警察局苓雅
    分局99年6 月16日就楊進國住處執行搜索扣押之搜索扣押筆
    錄及扣押物品目錄表、臺灣高雄地方法院檢察署99年度檢總
    管第3678號、99年度槍保字第163 號扣押物品清單及扣案之
    槍枝1 把、子彈10顆等物在卷可佐( 見警二卷第28至34頁，
    偵三卷第30頁、第39至40頁、第67頁) ，而上開扣之槍、彈
    經送請內政部警政署刑事警察局以檢視法、性能檢驗法、試
    射法鑑定結果，認送鑑之手槍1 支( 槍枝管制編號：000000
    0000) 係改造手槍，由仿FN半自動手槍製造之槍枝，換裝土
    造金屬槍管而成，擊發功能正常，可供擊發子彈使用，認具
    殺傷力；至送鑑之子彈10顆，認均係非制式子彈，由金屬彈
    殼組合直徑7.9 ±0.5mm 金屬彈頭而成，採樣3 顆試射，無
    法擊發，認不具殺傷力等情，有內政部警政署刑事警察局99
    年7 月12日刑鑑字第0990086514號鑑定書1 紙及所附照片6
    張附卷可稽( 見偵三卷第39至40頁) ，足認被告洪哲夫、楊
    昇厚出於任意性之自白與事實相符。是此部分犯罪事實事證
    明確，被告洪哲夫、楊昇厚犯行洵堪認定。
參、論罪部分
一、犯罪事實二部分：按刑法第339 條之2 所謂「自動付款設備
    」係指藉由電子控制系統設置預定之功能，而由機械本身提
    供轉帳、領取現金等相關金融服務之設備，只須符合特定操
    作程序、且輸入之帳號密碼均屬相符，即可在該帳戶內從事
    提款、轉帳或其他金融交易。又同條所稱「不正方法」包括
    一切非以合法、正確方式操作自動付款設備之行為，故無權
    使用他人資料者亦屬之。是核被告黃允力所為，係犯刑法第
    320 條第1 項竊盜罪及同法第339 條之2 第1 項意圖為自己
    不法之所有，以不正方法由自動付款設備取得他人之物罪。
    被告黃允力先後數次自自動付款設備非法取得他人財物之犯
    行，係基於單一之犯罪決意，均在密切接近之時點內為之，
    依一般社會健全觀念，各該舉動之獨立性極為薄弱，難以強
    行分開，在刑法評價上，以視為數個舉動之接續施行，合為
    包括之一行為予以評價較為合理，為接續犯，僅論以一罪。
    起訴書雖贅引刑法第306 條侵入住居罪，惟此部份未據告訴
    ，非為檢察官起訴及本院審理效力所及，故起訴書誤引該法
    條，容有未洽，惟此部分業經公訴檢察官予以刪除，附此敘
    明。
二、犯罪事實三部分：核被告黃允力、洪哲夫、黃奕銘3 人所為
    ，均係犯刑法第321 條第1 項第4 款、第326 條第1 項結夥
    3 人以上搶奪罪，被告黃允力、洪哲夫、黃奕銘3 人間就上
    開加重搶奪犯行，有犯意聯絡及行為分擔，應論以共同正犯
    。另按汽車牌照為公路監理機關所發給，固具有公文書性質
    ，惟依道路交通安全規則第12條（舊）規定，汽車牌照僅為
    行車之許可憑證，自屬於刑法第212 條所列特許證之一種，
    最高法院63年台上字第1550號著有判例可資參照。是核被告
    黃允力變造車牌2 面之行為，係另犯刑法第216 條、第212
    條行使變造特種文書罪。被告黃允力變造車牌號碼之低度行
    為，已為其後行使之高度行為所吸收，不另論罪。起訴書所
    犯法條欄雖漏未記載刑法第216 、212 條行使特種文書罪，
    惟起訴書犯罪事實欄三業已就此部分犯行記載明確，且經公
    訴檢察官於準備程序中補充增列該條文，故被告黃允力此部
    分犯行自為起訴效力所及，本院自得併予審究，併此敘明。
三、犯罪事實四部分：核被告黃允力所為，係犯刑法第320 條第
    1 項竊盜罪。檢察官雖認被告係犯同法第321 條第4 款之加
    重竊盜罪，惟本件無積極證據證明被告黃允力與同案被告洪
    文奇、黃奕銘間有何共同竊盜之犯意聯絡及行為分擔( 理由
    詳如後述) ，故被告黃允力當僅構成普通竊盜罪，然其基本
    事實同一，本院復已依刑事訴訟法第95條第1 款告以其變更
    法條之意旨，俾利其行使訴訟上之防禦權，是檢察官起訴之
    法條自應予以變更，附此敘明。
四、犯罪事實五部分：
    按刑法強盜罪之行為態樣包含強暴與脅迫。所謂「強暴」，
    係謂直接或間接對於人之身體施以暴力，以壓制被害人之抗
    拒之狀態而言；「脅迫」則係指行為人以威嚇加之於被害人
    ，使其精神上萌生恐懼之心理，以達到至使不能抗拒之程度
    （最高法院95年度台上字第4801號判決意旨參照）。次按強
    盜罪所施用之強暴、脅迫手段，祗須足以壓抑被害人之抗拒
    ，使其喪失意思自由為已足，縱令被害人無實際抗拒行為，
    仍於強盜罪之成立，不生影響（最高法院91年度台上字第73
    81號判決意旨參照）。至施用之威嚇手段，客觀上是否足以
    壓抑被害人之意思自由，應依一般人在同一情況下，其意思
    自由是否因此受壓制為斷，不以被害人之主觀意思為準（最
    高法院87年度台上字第3705號判決意旨參照）。又按刑法第
    321 條第1 項第3 款之攜帶兇器竊盜罪，係以行為人攜帶兇
    器竊盜為其加重條件，此所謂兇器，其種類並無限制，凡客
    觀上足對人之生命、身體、安全構成威脅，具有危險性之兇
    器均屬之，且祇須行竊時攜帶此種具有危險性之兇器為已足
    ，並不以攜帶之初有行兇之意圖為必要（最高法院79年台上
    字第52 53 號判例要旨參照）。本案被告黃允力持以強盜之
    鋸子及T 字型扳手，均屬金屬材質而質地堅硬，有被告黃允
    力使用之犯罪工具照片附卷可稽( 見警一卷第23頁) ，若持
    以行兇，客觀上足對人之生命、身體、安全構成危險性，係
    屬兇器無訛。是核被告黃允力所為，係犯刑法刑法第321 條
    第1 項第3 款、第330 條第1 項攜帶兇器強盜罪。又刑法上
    一行為而觸犯數罪名之想像競合犯存在之目的，在於避免對
    於同一不法要素予以過度評價，其所謂「同一行為」係指所
    實行者為完全或局部同一之行為而言。（最高法院97年度台
    上字第3494號、97年度台上字第4626號判決意旨參照) 。本
    案被告黃允力乃基於單一之犯罪決意，前往上開地址同時強
    盜同居該處之被害人周小蘭、周氏紫之財物，其行為地點相
    同，且強盜被害人周小蘭、周氏紫財物之時間在自然意義上
    極為密接，且犯罪目的單一，依一般社會通念，認應評價為
    一罪方符合刑罰公平原則，故應論以一行為觸犯數罪名之同
    種想像競合犯，依刑法第55條之規定，應從一重之加重強盜
    罪論處。
五、犯罪事實六部分：被告黃允力本案持以強盜之T 字型扳手，
    其為金屬材質且質地堅硬，有被告黃允力使用之犯罪工具照
    片附卷可稽( 見警一卷第23頁) ，若持以行兇，客觀上足對
    人之生命、身體、安全構成危險性，係屬兇器無訛。又強盜
    罪所施用之強暴、脅迫手段，祗須足以壓抑被害人之抗拒，
    使其喪失意思自由為已足，縱令被害人無實際抗拒行為，仍
    於強盜罪之成立，不生影響，已如前述。被告黃允力既以拳
    頭毆打陳秋琴下巴，致陳秋琴心生畏懼而達不能抗拒，並逃
    往2 樓躲避，其行為客觀上已該當強盜罪所謂強暴行為無訛
    。故核被告黃允力所為，係犯刑法第320 條第1 項之竊盜罪
    及同法第321 條第1 項第3 款、第330 條第1 項攜帶兇器強
    盜罪。
六、犯罪事實七部分：核被告黃允力所為，係犯刑法第320 條第
    1 項竊盜罪。起訴書雖贅引刑法第306 條侵入住居罪，惟此
    部份未據告訴人合法告訴，非為檢察官起訴及本院審理效力
    所及，故起訴書誤引該法條，容有未洽，此部分業經公訴檢
    察官予以刪除，附此敘明。
七、犯罪事實八部分：按所謂製造，包括創製、改造、組合、混
    合、化合等行為在內，改造行為亦屬製造行為之一種（最高
    法院86年度臺上字第7558號判決意旨參考）。查被告洪哲夫
    將購得之玩具手槍換裝金屬槍管、並打通槍內阻鐵，使原不
    具殺傷力之玩具模型手槍，變成可發射子彈具殺傷力之改造
    手槍等情，已如前述，顯見被告洪哲夫上開行為，不僅改造
    模型手槍，且已創製該槍枝之殺傷力，揆諸前揭說明，所為
    自屬製造行為無訛。故核被告洪哲夫所為，係犯槍砲彈藥刀
    械管制條例第8 條第1 項之非法製造可發射子彈具殺傷力之
    槍枝罪，以及同法第12條第1 項、第5 項非法製造子彈未遂
    罪。被告洪哲夫已著手於製造子彈行為之實行，惟因該改造
    之子彈10顆經送內政部警政署刑事警察局鑑定，經採樣3 顆
    試射，無法擊發，認不具殺傷力，有該署99年7 月12日刑鑑
    字第0990086514號鑑定書1 紙在卷可參，由於該扣案子彈10
    顆型式均屬相同，故應認被告洪哲夫所改造之10顆子彈均不
    具殺傷力，而為未遂犯，爰依刑法第25條第2 項之規定，按
    既遂犯之刑減輕其刑。被告洪哲夫以一行為同時製造上開槍
    、彈，為想像競合犯，應依刑法第55條規定從一重罪違反槍
    砲彈藥刀械管制條例第8 條第1 項未經許可製造可發射子彈
    具有殺傷力之槍枝罪論處。又核被告楊昇厚所為，係違反槍
    砲彈藥刀械管制條例第8 條第4 項未經許可持有可發射子彈
    具有殺傷力之槍枝罪。被告洪哲夫、楊昇厚2 人有前開事實
    欄所述曾受有期徒刑宣告及執行完畢乙節，有臺灣高等法院
    被告前案紀錄表2 份在卷可佐，其等2 人於受有期徒刑之執
    行完畢後5 年以內故意再犯本件有期徒刑以上之罪，均為累
    犯，應依刑法第47條第1 項之規定，加重其刑。被告洪哲夫
    非法製造子彈未遂罪部分，並依刑法第71條第1 項規定先加
    後減之。末查，被告楊昇厚遭查獲持有槍枝，係因警方根據
    被告洪哲夫之陳述，進而前往楊昇厚住處搜索而查獲( 見警
    二卷第17至18頁) ，核與槍砲彈藥刀械管制條例第18條第1
    項因自首而查獲之情形不同，故辯護人請求依槍砲彈藥刀械
    管制條例第18條規定，予以減輕或免除其刑，尚屬違誤，附
    此敘明。
八、被告黃允力所犯犯罪事實二至七間，其犯意各別，時間相異
    ，應予分論併罰。被告洪哲夫分別涉犯犯罪事實三及犯罪事
    實八共同結夥3 人以上搶奪罪及非法製造可發射子彈具有殺
    傷力槍枝罪，犯意各別，行為互殊，亦應予以分論併罰。
肆、科刑部分
一、爰審酌被告黃允力正值青壯年，不思徇正途賺取財物，僅因
    缺錢花用，即動輒多次竊取、搶奪、強盜及以不正方式詐取
    他人財物，不特造成被害人精神上之恐懼，更嚴重影響社會
    治安，漠視社會法秩序，嚴重危害公共安全及社會治安甚鉅
    ，所為實有不該，另審酌被告洪哲夫、黃奕銘2 人亦對被告
    黃允力行搶被害人陳麗華財物之犯行分擔程度不等之工作，
    亦對社會治安造成相當程度之危害，惟念及其2 人並非主動
    提議行搶者，僅因在場始就搶奪犯行有所分擔參與，其行為
    可非難程度較低等情，兼衡被告黃允力各次竊取、搶奪、強
    盜之財物價值，暨其等犯罪動機、手段、情節，並考量被告
    黃允力國小畢業、之前從事水電工作、月收入約23000 至24
    000 元左右，被告洪哲夫學歷為高職畢業、無業、收入不固
    定，被告黃奕銘學歷為高職畢業、從事建築工作、收入一天
    約1500元等情( 見本院審判筆錄第46頁、48頁、49頁) ，分
    別量處如主文所示之刑，以資懲儆。
二、再審酌被告洪哲夫非法製造可發射子彈具有殺傷力之槍枝以
    及子彈( 該子彈不具殺傷力) ，及被告楊昇厚未經許可即擅
    自持有洪哲夫非法改造之前開槍枝，對於他人之生命、身體
    以及社會治安均足以造成潛在之威脅與不安，應予非難，惟
    念及被告洪哲夫、楊昇厚2 人坦認犯行之犯後態度，且目前
    尚查無以之從事其他不法犯罪之情事，並慮及其等製造、持
    有槍彈之數量等一切情狀，分別量處如主文所示之刑，且併
    科如主文所示罰金刑，並諭知罰金易服勞役之折算標準，以
    昭警惕。
三、末按檢察官雖以被告洪哲夫、楊昇厚2 人於短暫期間內，多
    次犯案，顯見有犯罪習慣，對社會秩序、民眾權益有重大危
    害，而上開被告2 人正值青壯，卻未盡其力於正途，反而屢
    次犯罪，足認有矯治其惡習、性格，為使其學習一技之長，
    並培育正確之謀生觀念，俾其能於將來刑滿重返社會時，不
    再重蹈覆轍以獲新生，而請求本院對被告2 人諭知保安處分
    以資矯正等語。惟按有犯罪之習慣或因遊蕩或懶惰成習而犯
    罪者，於刑之執行前，令入勞動場所，強制工作，刑法第90
    條第1 項定有明文。是依上開規定，令被告於刑之執行前，
    入勞動場所強制工作者，應以被告「有犯罪習慣或因遊蕩、
    懶惰成習而犯罪」為前提，並應有具體之事實以資證明，而
    非一有犯罪前科、累犯或被告犯有數案件等情形，即得認為
    有犯罪之習慣。經查，被告洪哲夫、楊昇厚2 人雖有前開事
    實欄所述前科紀錄，惟尚無其他具體事證，得據以認定被告
    等人確有犯罪習慣，或因遊蕩、懶惰成習而犯本罪。況本院
    於量刑時，已將被告之前科、素行各情，併予納入考量，而
    認被告經本件刑罰之宣告及執行，應已足以收教化矯治之效
    ，改正其犯罪觀念，爰不另為強制工作之諭知，併此敘明。
伍、沒收部分
    扣案之T 字型扳手2 支( 詳如附表三編號4)，係被告黃允力
    所有，且供其犯前開事實欄五、六加重強盜罪所用之物品，
    此據被告黃允力自承在卷( 見本院審判筆錄第42頁) 爰依刑
    法第38條第1 項第2 款、第3 項前段規定，宣告沒收之。至
    被告黃允力用以涉犯事實欄四加重強盜罪未扣案之鋸子1 支
    ，雖係供被告黃允力犯罪所用之物，惟因遭被告黃允力行搶
    後丟棄於店外而未據扣案( 見本院99年度聲羈字第524 號卷
    第5 至8 頁) ，且該物並非義務沒收之物，為免沒收執行之
    困難，爰不另予宣告沒收。另扣案之改造手槍1 支( 槍枝管
    制編號：0000000000)(附表三編號30) ，係槍砲彈藥刀械管
    制條例第4 條第1 項第1 款所列物品，乃未經許可不得持有
    之違禁物，不問屬於犯人與否，均應依刑法第38條第1 項第
    1 款規定，宣告沒收之。至扣案之子彈10顆( 詳附表三編號
    31) ，經送內政部警政署刑事警察局採樣3 顆試射鑑定結果
    ，認不具殺傷力，已如前述，且無其他積極證據足資證明餘
    下7 顆子彈具有殺傷力，而屬違禁物，爰不予宣告沒收。另
    附表三編號23至29號所示之物，無積極證據足認係供本案犯
    罪使用之物。又其餘扣案物品均與本案犯罪事實無直接關聯
    ，爰均不另為沒收之宣告，併此敘明。
陸、被告洪文奇、黃奕銘無罪部分
一、公訴意旨另以：
  (一)被告洪文奇與被告黃允力、洪哲夫、黃奕銘等人，意圖為自
    己不法之所有，基於搶奪之共同犯意聯絡，於99年5 月22日
    19時許，由不知情之白文華出面向「統一租車公司」，承租
    車牌8230－JJ號自小客車供彼等使用，期間被告洪文奇與被
    告黃允力、黃奕銘、洪哲夫等4 人駕車於高雄市區內遊蕩無
    錢花用，遂由被告黃允力以自備之膠帶，在高雄市○○區○
    ○街與民權路口下車將車牌號黏貼變造為8200－OJ後，即開
    始找尋目標行搶，於99年5 月23日7 時55分許，在高雄市苓
    雅區○○○路與興中一路口，發現被害人陳麗華徒步路經該
    處，即推由被告黃允力下車徒手搶奪被害人陳麗華黑色皮包
    1 只（內有現金20000 元、行動電話1 支、照相機1 台、金
    融卡、身分證件等財物），得手後由被告黃奕銘駕車搭載被
    告黃允力、洪哲夫、洪文奇等人，沿復興二路北往南方向右
    轉三多路東往西方向逃逸，搶奪過程為現場裝設之監視器所
    拍攝，被告黃允力、洪哲夫、黃奕銘、洪文奇等人並隨即逃
    至『涵碧園』汽車旅館內藏匿、分贓，因認被告洪文奇與被
    告黃允力、洪哲夫、黃奕銘等人共同涉犯結夥3 人以上搶奪
    罪嫌。
  (二)被告黃奕銘、洪文奇與被告黃允力等人意圖為自己不法之所
    有，基於加重竊盜之犯意聯絡，於99年5 月23日18時30分許
    ，由被告黃允力駕駛8230－JJ號自小客車，搭載被告黃奕銘
    、洪文奇等2 人，行經高雄市○○區○○街與鼎華路口，見
    被害人顏綸琳所有之車號ZN-2891 自小客車停放於路旁無人
    看守之際，被告黃允力下車伺機徒手打開該自小客車副駕駛
    座車門，竊取被害人顏綸琳放置於座位上手提包1 只（內有
    現金5000元、行動電話2 支、身分證、健保卡、機車駕駛執
    照、鑰匙3 副等物品），得手後隨即上車離開現場，因認被
    告黃奕銘、洪文奇與被告黃允力共同涉犯結夥3 人以上竊盜
    罪嫌。
二、按犯罪事實應依證據認定之，無證據不得認定犯罪事實；不
    能證明被告犯罪者，應諭知無罪之判決，刑事訴訟法第 154
    條第2 項、第301 條第1 項分別定有明文。次按認定不利於
    被告之證據須依積極證據，苟積極證據不足為不利於被告事
    實之認定，即應為有利被告之認定，更不必有何有利之證據
    ；又犯罪事實之認定，應憑證據，如無相當之證據，或證據
    不足以證明，自不得以推測或擬制之方法，以為裁判之基礎
    。再者，依刑事訴訟法第161 條第1 項規定，檢察官對於起
    訴之犯罪事實，仍應負提出證據及說服之實質舉證責任，尚
    其所提出之證據，不足為被告有罪之積極證明，或其指出證
    明之方法，無從說服法院以形成被告有罪之心證，基於無罪
    推定之原則，自應為被告無罪判決之諭知（最高法院30年上
    字第816 號、40年台上字第86號、92年台上字第128 號判例
    可資參照）。
三、本件公訴人認被告洪文奇涉犯結夥3 人以上搶奪罪嫌，被告
    黃奕銘、洪文奇共同涉犯結夥3 人以上竊盜罪嫌，係以被害
    人陳麗華、顏綸琳之證述、證人即同案被告黃允力、洪哲夫
    、黃奕銘等人之證述、監視畫面等為其主要論據。訊據被告
    洪文奇堅詞否認有何結夥3 人以上搶奪犯行，被告黃奕銘與
    洪文奇亦堅詞否認有何結夥3 人以上竊盜犯行，被告洪文奇
    辯稱被告黃允力等人在行搶的過程中，伊都在睡覺，不知道
    他們去行搶；被告洪文奇與被告黃奕銘就前開加重竊盜部分
    則辯稱：其等2 人當時均坐在車上等被告黃允力去找他朋友
    ，被告黃允力上車後就拿一個包包，其等2 人不知道這個包
    包是他去偷的等語。
四、經查：
  (一)證人即共同被告洪哲夫於警詢中陳稱行搶當時黑奇( 洪文奇
    ) 在睡覺等語( 見警二卷第9 頁) ，經核與被告洪文奇前開
    辯詞相符，且綜觀各共同被告警、偵、審判程序中所述情節
    ，除被告黃允力證稱以及被告洪文奇自承「被告黃允力曾叫
    被告洪文奇購買膠帶」之外( 見警五卷第1 至3 頁、本院審
    判筆錄第18頁) ，均未曾敘及被告洪文奇於行搶過程中有何
    參與、分擔情事，且被告黃允力叫被告洪文奇購買膠帶之時
    ，並未表示作何用，亦未透漏欲行搶他人財物之意圖，業如
    前述，則縱被告洪文奇曾下車購買膠帶，亦難遽認其有搶奪
    之犯意聯絡，從而，被告洪文奇前辯稱其當時在睡覺，並不
    知道行搶一事之辯解，尚足採信。
  (二)另查諸證人即共同被告黃允力於警詢及本院審理中均同陳稱
    ，伊於99年5 月23日下午5 、6 時間，駕駛自小客車搭載被
    告黃奕銘、洪文奇2 人，行經高雄市○○區○○街與鼎華路
    口，伊下車步行約100 公尺去找一個朋友，但伊朋友沒有在
    該處，所以伊就要離開，剛好麵攤旁邊有停一輛車，伊看見
    車上有一個包包，就開車門將包包拿走，伊竊取財物當時被
    告黃奕銘、洪文奇並不知情，伊回車上後他們有問，伊跟他
    們說問那麼多幹什麼等語( 見偵二卷第59至63頁，本院審判
    筆錄第23頁) ，其前後所言相符一致，核與被告黃奕銘、洪
    文奇歷次供述亦屬一致。足見被告黃奕銘、洪文奇就本次竊
    盜犯行，於事前尚不知情，自亦無從參與構成要件之實施，
    故而該2 人並未參與著手竊盜犯行之實施，即堪認定。
  (三)綜上所述，遍觀本案相關卷證資料，被告洪文奇與被告黃允
    力、洪哲夫、黃奕銘既未有加重搶奪之犯意聯絡，客觀上亦
    未分擔負責任何搶奪之犯行，又被告黃奕銘、洪文奇2 人對
    於被告黃允力之前揭竊盜行為，亦未有何事前謀畫及行為分
    擔情事，均如前述，此外，復查無何其他積極證據足以證明
    其等確有共同加重搶奪或加重竊盜之犯行存在，徵諸上開說
    明，自屬不能證明被告犯罪，而應就此部分分別為被告洪文
    奇、黃奕銘無罪之諭知。
據上論斷，應依刑事訴訟法第299 條第1 項前段、第300 條、第
301 條第1 項，槍砲彈藥刀械管制條例第8 條第1 項、第4 項、
第12條第1 項、第5 項，刑法第11條前段、第28條、第25條、第
55條、第216 條、第212 條、第320 條第1 項、第321 條第1 項
第3 款、第4 款、第326 條第1 項、第330 條第1 項、第339 條
之2 第1 項、第47條第1 項、第42條第3 項、第51條第5 款、第
38條第1 項第1 款、第2 款、第2 項、第3 項前段，刑法施行法
第1 條之1 ，判決如主文。
本案經檢察官劉慕珊到庭執行職務。
中    華    民    國   100    年    1     月    6     日
                  刑事第十四庭審判長  法  官  陳銘珠
                                      法  官  李俊霖
                                      法  官  謝琬萍
以上正本證明與原本無異。
如不服本判決應於收受送達後10日內向本院提出上訴書狀，並應
敘述具體理由；如未敘述上訴理由者，應於上訴期間屆滿後20日
內向本院補提理由書（均須按他造當事人之人數附繕本）「切勿
逕送上級法院」。
中    華    民    國   100    年    1     月    6     日
                                      書記官  陳玉娥
附錄本案論罪科刑之法條
槍砲彈藥刀械管制條例第8條
未經許可，製造、販賣或運輸鋼筆槍、瓦斯槍、麻醉槍、獵槍、
空氣槍或第 4 條第 1 項第 1 款所定其他可發射金屬或子彈具
有殺傷力之各式槍砲者，處無期徒刑或 5 年以上有期徒刑，併
科新臺幣 1 千萬元以下罰金。
未經許可，轉讓、出租或出借前項所列槍枝者，處 5 年以上有
期徒刑，併科新臺幣 1 千萬元以下罰金。
意圖供自己或他人犯罪之用，而犯前二項之罪者，處無期徒刑或
 7 年以上有期徒刑，併科新臺幣 1 千萬元以下罰金。
未經許可，持有、寄藏或意圖販賣而陳列第 1 項所列槍枝者，
處 3 年以上10 年以下有期徒刑，併科新臺幣 700 萬元以下罰
金。
第 1 項至第 3 項之未遂犯罰之。
槍砲彈藥刀械管制條例第12條
未經許可，製造、販賣或運輸子彈者，處 1 年以上 7 年以下有
期徒刑，併科新台幣 500 萬元以下罰金。
未經許可，轉讓、出租或出借子彈者，處 6 月以上 5 年以下有
期徒刑，併科新台幣 300 萬元以下罰金。
意圖供自己或他人犯罪之用，而犯前二項之罪者，處 3 年以上
10 年以下有期徒刑，併科新台幣 700 萬元以下罰金。
未經許可，持有、寄藏或意圖販賣而陳列子彈者，處 5 年以下
有期徒刑，併科新台幣 300 萬元以下罰金。
第 1 項至第 3 項之未遂犯罰之。
中華民國刑法第212條
（偽造變造特種文書罪）
偽造、變造護照、旅券、免許證、特許證及關於品行、能力服務
或其他相類之證書、介紹書，足以生損害於公眾或他人者，處 1
年以下有期徒刑、拘役或 3 百元以下罰金。
中華民國刑法第216條
（行使偽造變造或登載不實之文書罪）
行使第 210 條至第 215 條之文書者，依偽造、變造文書或登載
不實事項或使登載不實事項之規定處斷。
中華民國刑法第320條
（普通竊盜罪、竊佔罪）
意圖為自己或第三人不法之所有，而竊取他人之動產者，為竊盜
罪，處5  年以下有期徒刑、拘役或 5 百元以下罰金。
意圖為自己或第三人不法之利益，而竊佔他人之不動產者，依前
項之規定處斷。
前二項之未遂犯罰之。
中華民國刑法第321條
（加重竊盜罪）
犯竊盜罪而有左列情形之一者，處 6 月以上、 5 年以下有期徒
刑：
一、於夜間侵入住宅或有人居住之建築物、船艦或隱匿其內而犯
    之者。
二、毀越門扇、牆垣或其他安全設備而犯之者。
三、攜帶兇器而犯之者。
四、結夥三人以上而犯之者。
五、乘火災、水災或其他災害之際而犯之者。
六、在車站或埠頭而犯之者。
前項之未遂犯罰之。
中華民國刑法第326條
（加重搶奪罪）
犯前條第 1 項之罪，而有第 321 條第 1 項各款情形之一者，
處 1 年以上 7 年以下有期徒刑。
前項之未遂犯罰之。
中華民國刑法第330條
（加重強盜罪）
犯強盜罪而有第 321 條第 1 項各款情形之一者，處 7 年以上
有期徒刑。
前項之未遂犯罰之。
中華民國刑法第339條之2
（違法由自動付款設備取得他人之物之處罰）
意圖為自己或第三人不法之所有，以不正方法由自動付款設備取
得他人之物者，處 3 年以下有期徒刑、拘役或 1 萬元以下罰金
。
以前項方法得財產上不法之利益或使第三人得之者，亦同。
附表一
 黃允力部分（搶奪、竊盜等）
┌─┬────┬────┬───┬────────┬────────┬─────┐
│編│時間    │地點    │被害人│行搶（竊）方式  │竊取( 強盜、搶奪│所犯之罪及│
│號│        │        │      │                │) 之財物        │所處之刑  │
├─┼────┼────┼───┼────────┼────────┼─────┤
│1 │99年5 月│高雄市小│陳柏聿│從該址後方松信路│電腦主機及液晶銀│黃允力犯竊│
│  │18日上午│港區山明│      │一棟民宅，由大門│幕、陳柏辭身分證│盜罪，處有│
│  │8時 至9 │里松華路│      │走到4樓後，翻越 │、汽車駕照、現金│期徒刑8 月│
│  │時間    │106巷28 │      │該棟民宅窗戶到達│新臺幣（下同）65│。        │
│  │        │號4樓   │      │上記地址，由窗戶│00 元 、金融卡3 │          │
│  │        │        │      │進入陳柏聿屋內行│張（分別為陽信銀│          │
│  │        │        │      │竊。            │行、台灣銀行、郵│          │
│  │        │        │      │                │局）、信用卡1張 │          │
│  │        │        │      │                │（富邦銀行）、車│          │
│  │        │        │      │                │號3599－JU號自小│          │
│  │        │        │      │                │客車等物品。    │          │
├─┼────┼────┼───┼────────┼────────┼─────┤
│2 │99年5 月│高雄市鳳│陳柏聿│持陳柏聿所有之郵│共計10萬元。    │黃允力犯非│
│  │18日上午│山區經武│      │局提款卡，盜領現│                │法由自動付│
│  │11時47分│路166 號│      │金。            │                │款設備取財│
│  │許      │「鎮北郵│      │                │                │罪，處有期│
│  │        │局」等處│      │                │                │徒刑6月。 │
│  │        │        │      │                │                │          │
│  │        │        │      │                │                │          │
│  │        │        │      │                │                │          │
│  │        │        │      │                │                │          │
│  │        │        │      │                │                │          │
│  │        │        │      │                │                │          │
├─┼────┼────┼───┼────────┼────────┼─────┤
│  │99年5 月│高雄市苓│      │以自便利商店購買│                │黃允力犯行│
│3 │23日上午│雅區永富│      │之膠帶，將車牌號│                │使變造特種│
│  │7 時至8 │街與民權│      │碼黏貼變造為8200│                │文書罪，處│
│  │時許    │路口    │      │－OJ。          │                │有期徒刑3 │
│  │        │        │      │                │                │月。      │
│  │        │        │      │                │                │          │
│  │        │        │      │                │                │          │
│  │        │        │      │                │                │          │
│  │        │        │      │                │                │          │
│  │        │        │      │                │                │          │
│  │        │        │      │                │                │          │
│  │        │        │      │                │                │          │
│  │        │        │      │                │                │          │
│  │        │        │      │                │                │          │
├─┼────┼────┼───┼────────┼────────┼─────┤
│4 │99年5 月│高雄市苓│陳麗華│由洪哲夫、黃奕銘│黑色皮包1只（內 │黃允力犯結│
│  │23日上午│雅區復興│      │共同決意，推由黃│有現金2 萬元、行│夥搶奪罪，│
│  │7時55 分│二路與興│      │允力下車徒手搶奪│動電話1 支、照相│處有期徒刑│
│  │許      │中一路口│      │陳麗華財物，得手│機1 台、金融卡、│1年6月。  │
│  │        │        │      │後由黃奕銘駕車接│身分證件等財物）│          │
│  │        │        │      │應，搭載黃允力、│                │          │
│  │        │        │      │洪哲夫及當時在車│                │          │
│  │        │        │      │上睡覺不知情之洪│                │          │
│  │        │        │      │文奇等人，沿復興│                │          │
│  │        │        │      │二路北往南方向右│                │          │
│  │        │        │      │轉三多路東往西方│                │          │
│  │        │        │      │向逃逸。        │                │          │
├─┼────┼────┼───┼────────┼────────┼─────┤
│5 │99年5 月│高雄市三│顏綸琳│黃允力駕駛8230－│手提包1只（內有 │黃允力犯竊│
│  │23日晚間│民區鼎山│      │JJ號自小客車，搭│現金5000元、行動│盜罪，處有│
│  │6時30 分│街與鼎華│      │載黃奕銘、洪文奇│電話2支、身分證 │期徒刑6 月│
│  │許      │路口    │      │等2 人行經該處，│、健保卡、機車駕│。        │
│  │        │        │      │黃允力下車徒步至│駛執照、鑰匙3副 │          │
│  │        │        │      │附近欲找尋友人，│等物品）        │          │
│  │        │        │      │然未尋得該友人，│                │          │
│  │        │        │      │正欲步行上車之際│                │          │
│  │        │        │      │，適見顏綸琳所有│                │          │
│  │        │        │      │之車號ZN -2891自│                │          │
│  │        │        │      │小客車停放於路旁│                │          │
│  │        │        │      │無人看守，黃允力│                │          │
│  │        │        │      │遂單獨徒手打開該│                │          │
│  │        │        │      │自小客車副駕駛座│                │          │
│  │        │        │      │車門，竊取顏綸琳│                │          │
│  │        │        │      │放置於車內之財物│                │          │
│  │        │        │      │。              │                │          │
├─┼────┼────┼───┼────────┼────────┼─────┤
│6 │99年6 月│高雄市鳳│周小蘭│黃允力手持鋸子及│金項鍊1 條、黃金│黃允力犯攜│
│  │6 日上午│山區鳳頂│周氏紫│Ｔ字型扳手，命周│鑲墜之項鍊1 條，│帶兇器強盜│
│  │5時 許  │路148 號│      │小蘭交出櫃台之鑰│行動電話1 支（門│罪，處有期│
│  │        │『芬芳推│      │匙，致使周小蘭不│號0000000 000 ）│徒刑8 年，│
│  │        │拿店』  │      │能抗拒，因周小蘭│、現金1 萬元、車│扣案之T 字│
│  │        │        │      │找不到櫃檯鑰匙而│號292 －EVE 號重│型扳手2 支│
│  │        │        │      │無法打開抽屜，黃│機車1 台等物品。│( 附表三編│
│  │        │        │      │允力遂以其自備客│                │號4)，沒收│
│  │        │        │      │觀上可供兇器使用│                │之。      │
│  │        │        │      │之T 字型扳手撬開│                │          │
│  │        │        │      │抽屜，強盜抽屜內│                │          │
│  │        │        │      │之現金1 萬元及機│                │          │
│  │        │        │      │車鑰匙1 把，並旋│                │          │
│  │        │        │      │即強盜周小蘭頸部│                │          │
│  │        │        │      │上之金項鍊1 條，│                │          │
│  │        │        │      │周小蘭胞妹周氏紫│                │          │
│  │        │        │      │聽見吵雜聲，從房│                │          │
│  │        │        │      │間出來見狀欲報警│                │          │
│  │        │        │      │，黃允力即恐嚇周│                │          │
│  │        │        │      │氏紫不得報警，否│                │          │
│  │        │        │      │則將予殺掉，致其│                │          │
│  │        │        │      │不能抗拒，而強盜│                │          │
│  │        │        │      │周氏紫身上黃金鑲│                │          │
│  │        │        │      │墜之項鍊1 條、行│                │          │
│  │        │        │      │動電話1 支（門號│                │          │
│  │        │        │      │000000 0000)得手│                │          │
│  │        │        │      │，黃允力得逞後即│                │          │
│  │        │        │      │以前開鑰匙1 把強│                │          │
│  │        │        │      │盜周小蘭之妹妹周│                │          │
│  │        │        │      │少思所有車號292 │                │          │
│  │        │        │      │－EVE 號重機車1 │                │          │
│  │        │        │      │部騎乘離去。    │                │          │
├─┼────┼────┼───┼────────┼────────┼─────┤
│7 │99年6月7│高雄市鳳│龔鈺淳│黃允力徒手竊取龔│L38－087號重機車│黃允力犯竊│
│  │日晚間6 │山區中崙│      │鈺淳所有之車號L3│                │盜罪，處有│
│  │時5 分許│一路496 │      │8 －087 號重機車│                │期徒刑6 月│
│  │        │巷37號前│      │據為己用。      │                │。        │
├─┼────┼────┼───┼────────┼────────┼─────┤
│8 │99年6月7│高雄市鳳│陳秋琴│黃允力先以拳頭毆│現金15,500元    │黃允力犯攜│
│  │日23時18│山區華興│      │打陳秋琴下巴，致│                │帶兇器強盜│
│  │分許    │街2 號『│      │使不能抗拒，陳秋│                │罪，處有期│
│  │        │亞歷山大│      │琴恐遭受不測，逃│                │徒刑8 年，│
│  │        │』汽車旅│      │往2 樓躲避，黃允│                │扣案之T字 │
│  │        │館櫃檯處│      │力隨即以自備之Ｔ│                │型扳手2 支│
│  │        │        │      │字型扳手撬開抽屜│                │ (附表三編│
│  │        │        │      │，強盜抽屜內現金│                │號4)，沒收│
│  │        │        │      │15500 元得手後，│                │之。      │
│  │        │        │      │騎乘車號L38 －08│                │          │
│  │        │        │      │7 號機車離去。  │                │          │
│  │        │        │      │                │                │          │
├─┼────┼────┼───┼────────┼────────┼─────┤
│9 │99年6月9│高雄市鳳│郭曉婷│見郭曉婷住處大門│電腦主機、螢幕各│黃允力犯竊│
│  │日12時許│山區過昌│      │未鎖，伺機侵入屋│１台、現金3000多│盜罪，處有│
│  │        │街21巷18│      │內竊取郭曉婷所有│元、金飾項鍊2條 │期徒刑7 月│
│  │        │號1 樓  │      │之財物，得逞後徒│（約2錢、價值約3│。        │
│  │        │        │      │步逃逸現場。    │,000 元）、項鍊2│          │
│  │        │        │      │                │條（約5 錢、價值│          │
│  │        │        │      │                │約5,000元）。   │          │
│  │        │        │      │                │                │          │
└─┴────┴────┴───┴────────┴────────┴─────┘
 附表二
  洪哲夫部分（搶奪、槍砲）
┌─┬────┬────┬───┬───────┬─────────┬─────┐
│編│時間    │地點    │被害人│行竊方式      │竊取之財物        │所犯之罪及│
│號│        │        │      │（犯罪事實）  │                  │所處之刑  │
├─┼────┼────┼───┼───────┼─────────┼─────┤
│1 │99年5月 │高雄市苓│陳麗華│由洪哲夫、黃奕│黑色皮包1只（內有 │洪哲夫犯結│
│  │23日7時 │雅區復興│      │銘共同決意，推│現金20000元、行動 │夥搶奪罪，│
│  │55分許  │二路與興│      │由黃允力下車徒│電話1支、照相機1台│累犯，處有│
│  │        │中一路口│      │手搶奪陳麗華財│、金融卡、身分證件│期徒刑1 年│
│  │        │        │      │物，得手後由黃│等財物）          │2月 。    │
│  │        │        │      │奕銘駕車接應，│                  │          │
│  │        │        │      │搭載黃允力、洪│                  │          │
│  │        │        │      │哲夫、洪文奇等│                  │          │
│  │        │        │      │人，沿復興二路│                  │          │
│  │        │        │      │北往南方向右轉│                  │          │
│  │        │        │      │三多路東往西方│                  │          │
│  │        │        │      │向逃逸。      │                  │          │
│  │        │        │      │              │                  │          │
├─┼────┼────┼───┼───────┼─────────┼─────┤
│2 │99年4月5│高雄市鳳│      │洪哲夫向楊昇厚│                  │洪哲夫犯非│
│  │日      │山區家和│      │借1萬元而請楊 │                  │法製造可發│
│  │        │五街43號│      │昇厚至高雄市六│                  │射子彈具有│
│  │        │        │      │合夜市某玩具店│                  │殺傷力之槍│
│  │        │        │      │購買玩具槍1把 │                  │枝罪，累犯│
│  │        │        │      │及30顆摸擬彈交│                  │，處有期徒│
│  │        │        │      │給洪哲夫。洪哲│                  │刑5 年6 月│
│  │        │        │      │夫在網路購得槍│                  │，併科罰金│
│  │        │        │      │管後，而將槍管│                  │新臺幣6 萬│
│  │        │        │      │改造換裝在上揭│                  │元，罰金如│
│  │        │        │      │玩具槍上而具殺│                  │易服勞役，│
│  │        │        │      │傷力，且改造其│                  │以新臺幣10│
│  │        │        │      │中10顆子彈（未│                  │00元折算1 │
│  │        │        │      │具殺傷力）。  │                  │日。      │
└─┴────┴────┴───┴───────┴─────────┴─────┘
 附表三
 扣案物品
┌──┬──────────┬───┬────────┬───────┐
│編號│物品名稱及數量      │所有人│查扣地點        │備註          │
├──┼──────────┼───┼────────┼───────┤
│ 1  │多功能扳手1組       │黃允力│高雄市新興區五福│不沒收        │
├──┼──────────┤      │二路146號6樓之8 ├───────┤
│ 2  │T字型扳手1支        │      │                │不沒收        │
├──┼──────────┤      │                ├───────┤
│ 3  │油壓剪1支           │      │                │不沒收        │
├──┼──────────┤      │                ├───────┤
│ 4  │T字型扳手2支        │      │                │第38條第1 項第│
│    │                    │      │                │2 款供犯罪所用│
│    │                    │      │                │之物          │
├──┼──────────┤      │                ├───────┤
│ 5  │老虎鉗子4支         │      │                │不沒收        │
├──┼──────────┤      │                ├───────┤
│ 6  │梅花扳手3支         │      │                │不沒收        │
├──┼──────────┤      │                ├───────┤
│ 7  │開口扳手2支         │      │                │不沒收        │
├──┼──────────┤      │                ├───────┤
│ 8  │活動扳手1支         │      │                │不沒收        │
├──┼──────────┤      │                ├───────┤
│ 9  │挫刀1支             │      │                │不沒收        │
├──┼──────────┤      │                ├───────┤
│ 10 │L型扳手1組          │      │                │不沒收        │
├──┼──────────┤      │                ├───────┤
│ 11 │螺絲起子5支         │      │                │不沒收        │
├──┼──────────┤      │                ├───────┤
│ 12 │鐵鎚1支             │      │                │不沒收        │
├──┼──────────┤      │                ├───────┤
│ 13 │水果刀1把           │      │                │不沒收        │
├──┼──────────┤      │                ├───────┤
│ 14 │美工刀1把           │      │                │不沒收        │
├──┼──────────┤      │                ├───────┤
│ 15 │鑰匙暨遙控器1串     │      │                │不沒收        │
├──┼──────────┤      │                ├───────┤
│ 16 │汽車遙控器1個       │      │                │不沒收        │
├──┼──────────┤      │                ├───────┤
│ 17 │黑白橫條紋T恤1件    │      │                │不沒收        │
├──┼──────────┤      │                ├───────┤
│ 18 │藍色鴨舌帽1頂       │      │                │不沒收        │
├──┼──────────┤      │                ├───────┤
│ 19 │手提袋1只           │      │                │不沒收        │
├──┼──────────┤      │                ├───────┤
│ 20 │褐色短褲1件         │      │                │不沒收        │
├──┼──────────┼───┼────────┼───────┤
│ 21 │吸食器1組           │洪哲夫│高雄市小港區朝鳳│不沒收        │
│    │                    │      │街49號          │              │
├──┼──────────┤      │                ├───────┤
│ 22 │玻璃球吸食器2組     │      │                │不沒收        │
├──┼──────────┤      │                ├───────┤
│ 23 │底火21顆            │      │                │不沒收        │
├──┼──────────┤      │                ├───────┤
│ 24 │彈簧8條             │      │                │不沒收        │
├──┼──────────┤      │                ├───────┤
│ 25 │火藥3包             │      │                │不沒收        │
├──┼──────────┤      │                ├───────┤
│ 26 │鑽頭2支             │      │                │不沒收        │
├──┼──────────┤      │                ├───────┤
│ 27 │槍管1支             │      │                │不沒收        │
├──┼──────────┤      │                ├───────┤
│ 28 │空彈殼8顆           │      │                │不沒收        │
├──┼──────────┼───┼────────┼───────┤
│ 29 │電鑽1枝             │洪哲夫│高雄市苓雅區苓雅│不沒收        │
│    │                    │      │一路367號2樓（苓│              │
│    │                    │      │雅分局偵查隊）  │              │
├──┼──────────┼───┼────────┼───────┤
│ 30 │改造手槍1枝(槍枝管制│楊昇厚│高雄縣鳳山市家和│送鑑手槍1枝（ │
│    │編號0000000000）    │      │五街43號        │槍枝管制編號  │
│    │                    │      │                │0000000000），│
│    │                    │      │                │認係改造手槍，│
│    │                    │      │                │由仿FN廠半自動│
│    │                    │      │                │手槍製造之槍枝│
│    │                    │      │                │，換裝土造金屬│
│    │                    │      │                │槍管而成，擊發│
│    │                    │      │                │功能正常，可供│
│    │                    │      │                │擊發適用子彈使│
│    │                    │      │                │用，認具殺傷力│
│    │                    │      │                │。（如照片一～│
│    │                    │      │                │四），第38條第│
│    │                    │      │                │1 項第1 款違禁│
│    │                    │      │                │物。          │
├──┼──────────┤      │                ├───────┤
│ 31 │子彈10顆            │      │                │不沒收。      │
│    │                    │      │                │送鑑子彈10 顆 │
│    │                    │      │                │，認均係非制式│
│    │                    │      │                │子彈，由金屬彈│
│    │                    │      │                │殼組合直徑7.9 │
│    │                    │      │                │±0.5mm金屬彈 │
│    │                    │      │                │頭而成，採樣3 │
│    │                    │      │                │顆試射，無法擊│
│    │                    │      │                │發，認不具殺傷│
│    │                    │      │                │力。（如照片五│
│    │                    │      │                │～六）        │
└──┴──────────┴───┴────────┴───────┘